# 请问陈版主，合营企业的子公司属于该公司的关联方吗

提问人：zhangminglc 时间：2017-03-04 21:23:52
问题1:合营企业的子公司属于该公司的关联方吗？
问题2:如果采用月末一次加权平均的话，那么期末的发出商品的成本是和留下来的库存商品单位成本的一致还是和已经确认收入的产品的单位成本一致呀 O(∩_∩)O谢谢

回答人：chenyiwei
1 、合营企业的子公司或合营企业、联营企业都是本公司的关联方。 2 、如果这些商品都是本期内发出的，则理论上应一致。如果不一致应查找原因，注意获取合理解释。